臺灣高等法院臺中分院刑事裁定　　　　 96年度聲再字第106號
再審聲請人
即受判決人　甲○○
　　　　　　　　　　現於臺灣臺中監獄臺中分監
上列聲請人因違反毒品危害防制條例案件，對於本院95年4月11
日94年度上重訴字第62號確定判決（原審案號：台灣台中地方法
院94年度訴字第2415號，起訴案號：台灣台中地方法院檢察署94
年度偵字第9052、9053號）聲請再審，本院裁定如下：
    主  文
再審之聲請駁回。
    理  由
一、聲請意旨略稱：聲請人即被告甲○○（以下簡稱聲請人）前
    因於民國（下同）94年4月中旬起，至同年5月26日止，在臺
    中市○○路○段95號8樓之19，或臺中市○○路○段672號10樓
    之14等地連續販賣第一級毒品海洛因予李明儒、楊雅惠案件
    經本院以94年度上重訴字第62號判決確定。嗣後因聲請人向
    臺灣臺中地方法院檢察署自首曾在上開同一時間、地點連續
    販賣第二級毒品安非他命予同一相對人李明儒、楊雅惠，並
    獲以該犯罪事實為本院前開確定判決效力所及，為不起訴處
    分確定在案（96年度偵字第8997號）。聲請人據此認為其在
    同一時間、地點販賣第一、二級毒品予同一相對人之行為，
    核屬刑法第55條規定：一行為而觸犯數罪名者之想像競合犯
    ，主張本院前揭確定判決分就連續販賣第一級毒品罪，及連
    續販賣第二級毒品罪個別論處罪刑，有適用法令違誤、致生
    對聲請人不利益乙情，爰依法聲請再審云云。
二、按刑事訴訟法第420條第1項第2款所定：「有罪之判決確定
    後，有左列情形之一者，為受判決人之利益，得聲請再審︰
    二、原判決所憑之證言、鑑定或通譯已證明其為虛偽者」，
    惟同條第2項並有規定：「前項第1款至第3款及第5款情形之
    證明，以經判決確定，或其刑事訴訟不能開始或續行非因證
    據不足者為限，得聲請再審」。又刑事訴訟法第420條第1項
    第2款所謂原判決所憑之證言，已證明其虛偽者，除已經確
    定判決證明為虛偽者外，必須有相當證據足以證明其為虛偽
    ，始屬相符。又聲請再審應以再審書狀，敘述理由，附具原
    判決之繕本及證據，提出於管轄法院為之，刑事訴訟法第
    429條亦有明文。
三、經查，本件再審聲請人因連續販賣第一級毒品罪及連續販賣
    第二級毒品罪，經分別判處有期徒刑10年及9年，並定執行
    刑17年6月確定，已具原確定判決詳敘所憑之證據及認定之
    理由，而依上開刑事訴訟法第420條第2項規定，原判決所憑
    之證言已證明為虛偽者，必須經判決確定，始得為再審之理
    由。本件再審聲請人雖主張證人李明儒及楊雅惠在原判決審
    理時僅證述伊曾連續販賣第一級毒品海洛因計10次給證人李
    明儒及楊雅惠2人，然再審聲請人亦曾販賣第二級毒品安非
    他命予證人李明儒2人，證人李明儒2人未據實證述，此部分
    業經再審聲請人於96年間向檢察官自首，並經檢察官為不起
    訴處分，足認證人李明儒及楊雅惠2人之證詞顯係虛偽不實
    。惟觀諸再審聲請人所提出之原確定判決，再審聲請人連續
    販賣第二級毒品安非他命之犯行，經確定判決認定之販賣對
    象為陳立葟、吳政二人，另連續販賣第一級毒品犯行之販
    賣對象則為陳平國、李明儒及楊雅惠等3人，至於再審聲請
    人雖於96年間自首於94年4月中旬起至同年5月26日止，曾販
    賣第二級毒品安非他命予李明儒及楊雅惠計10次，而遭檢察
    官以該連續販賣二級毒品之犯行，與前開已判決確定之連續
    販賣第二級毒品罪，有連續犯關係，屬裁判上一罪，且為前
    案確定判決效力所及，對於再審聲請人此自首犯行為不起訴
    處分，然證人楊雅惠及李明儒在前案所證述曾向再審聲請人
    買入海洛因之證詞，並無虛偽不實，至於是否亦曾向再審聲
    請人購買安非他命，再審聲請人在前確定案件審理時，並未
    就此部分犯行進行審理，是以，證人亦未就此一事實以證人
    地位而為陳述，自無證詞虛偽之情事存在，更無任何關於原
    確定判決所憑之證言已證明為虛偽者之確定判決可資佐證，
    自難認為得據為聲請再審之理由。本件再審聲請意旨所舉再
    審事由核與刑事訴訟法第420條第1項第2款之規定不符，應
    認為無再審之理由，應予駁回。
四、依刑事訴訟法第434條第1項，裁定如主文。
中　　華　　民　　國　　96　　年　　7 　　月　　17　　日
        　　刑事第六庭    審判長法　官  李  文  雄
　　　　　　　　　　　　　　    法　官  邱  顯  祥
　　　　　　　　　　　　　　　  法　官  林  靜  芬
上列正本證明與原本無異。
如不服本裁定，得於收受送達後五日內向本院提出抗告書狀 (須
附繕本)。
                                書記官  林  素  妃
中　　華　　民　　國　　96　　年　　7 　　月　　17　　日
